【裁判字號】    95,抗,419
【裁判日期】    950918
【裁判案由】    假處分
【裁判全文】
臺灣高等法院臺中分院民事裁定           95年度抗字第419號
抗  告  人  乙○○
相  對  人  台北國際商業銀行股份有限公司
法定代理人  甲○○
上列當事人等間假處分事件，抗告人對於中華民國95年7月17日
臺灣臺中地方法院95年度裁全字第8936號裁定，提起抗告，本院
裁定如下：
    主  文
抗告駁回。
抗告訴訟費用由抗告人負擔。
    理  由
一、按債權人就金錢以外之請求，因請求標的之現狀變更，有日
    後不能強制執行，或甚難強制執行之虞，欲保全強制執行者
    ，得聲請假處分；又，當事人於爭執之法律關係，為免防止
    發生重大之損害、避免急迫之危險或有其他相類之情形而有
    必要時，亦得聲請為定暫時狀態之處分，民事訴訟法第五百
    三十二條、第五百三十八條第一項定有明文。再，假處分僅
    為保全強制執行方法之一種；故苟合於上開假處分條件，並
    經債權人敘明假處分之原因存在，法院即得為准許假處分之
    裁定。至於主張之實體上理由，是否正當，乃屬本案問題，
    非假處分裁判中所能解決（最高法院二十年抗字第五號裁定
    參照）。
二、本件相對人在原法院主張：伊對案外人林添益有新台幣（下
    同）100萬元之債權，且已屆清償期，惟經調閱林添益之財
    產狀況，發現原登記於林添益名下之台中縣太平市○○段
    191號土地已於95年6月12日以信託為原因移轉登記於抗告人
    名下。依民法第244條第1項規定，相對人得訴請撤銷該不動
    產之移轉登記。惟恐相對人於法院判決前將上開不動產再行
    移轉或為其他有害及相對人權利之行為，使日後有不能或甚
    難執行之虞，故聲請假處分，並陳明願供擔保，以補釋明之
    不足。原法院酌定擔保金額如相對人之聲請，委無不合。
三、抗告人雖執：對委託人以外之第三人而言，伊係上開不動產
    之所有權人，相對人對伊無任何權利，上開不動產既為伊所
    有，相對人即不得因對委託人享有債權，而逕對受託之抗告
    人財產聲請保全程序。況相對人於本件假處分聲請，亦未盡
    釋明之責等語，指摘原裁定不當。惟查，相對人於本件假處
    分聲請，已陳稱其依民法第244條第1項規定，得訴請撤銷抗
    告人與其委託人林添益間就上開不動產之移轉登記，顯已盡
    釋明之責，抗告人仍謂相對人未為相當之釋明及相對人對伊
    之財產不得為假處分云云，即非可取，揆諸首開說明，仍應
    認抗告為無理由。
四、據上論結，本件抗告為無理由，爰依民事訴訟法第495條之
    1、第449條第1項、第95條、第78條，裁定如主文。
中    華    民    國    95    年    9     月    18    日
                      民事第七庭審判長法  官  袁再興
                                      法  官  陳賢慧
                                      法  官  吳惠郁
以上正本係照原本作成。
不得再抗告。
                                      書記官  江玉萍
中    華    民    國    95    年    9     月    25    日
                                                      Ｈ


司法院資訊處製作；財團法人民間司法改革基金會備份。
